臺灣板橋地方法院刑事判決　　　　　　　94年度訴字第2132號
公　訴　人　臺灣板橋地方法院檢察署檢察官
被　　　告　乙○○
選任辯護人　舒建中律師
上列被告因違反毒品危害防制法案件，經檢察官提起公訴（九十
四年度偵字第一三九二七號），本院判決如下：
    主  文
乙○○持有第一級毒品，處有期徒刑拾月。扣案之第一級毒品海
洛因（淨重參拾柒點參玖公克）沒收銷燬之；盛裝上開毒品之包
裝袋壹只沒收。
    事  實
一、乙○○曾因施用毒品，經送觀察勒戒；又因轉讓第一級毒品
    案件，經本院於九十四年七月二十七日以九十四年度訴字第
    五一五號判處有期徒刑二年，嗣被告提起上訴後又撤回上訴
    而確定（尚未執行，不構成累犯）。詎仍不知悔改，明知海
    洛因係毒品危害防制條例公告禁止持有之第一級毒品，任何
    人均不得擅自持有之，竟基於持有第一級毒品海洛因之犯意
    ，於民國九十四年八月十六日晚間七時許，在臺北縣三重市
    ○○路、車路頭街口，向真實姓名年籍不詳，綽號「阿雄」
    之成年男子，購買第一級毒品海洛因一包（淨重三十七點三
    九公克；空包裝重○點七六公克）而持有之，預備供己施用
    。嗣於同日晚間九時許，攜上開購得之海洛因至臺北縣三重
    市○○○路三十七號十一樓之七尋訪友人甲○○時，為在該
    處對甲○○執行毒品案件搜索之警員當場查獲，並扣得上開
    第一級毒品海洛因一包。
二、案經臺北縣政府警察局新莊分局報請臺灣板橋地方法院檢察
    署檢察官偵查起訴。
    理  由
一、按被告以外之人於審判外之言詞或書面陳述，除法律有規定
    者外，不得作為證據。又被告以外之人於偵查中向檢察官所
    為之陳述，除顯有不可信之情況者外，得為證據。另被告以
    外之人於審判外之陳述，經當事人於審判程序同意作為證據
    ，法院審酌該言詞陳述或書面陳述作成時之情況，認為適當
    者，亦得為證據。當事人、代理人或辯護人於法院調查證據
    時，知有第一五九條第一項不得為證據之情形，而未於言詞
    辯論終結前聲明異議者，視為有前項之同意，刑事訴訟法第
    一五九條第一項、第一五九條之一第二項及第一五九條之五
    分別定有明文。查被告乙○○對於證人甲○○於警詢時之陳
    述，在本院準備程序中，就證據能力一節均表示無意見，且
    未於本案言語辯論終結前聲明異議，本院審酌甲○○於警詢
    時之陳述係就親身經歷之事實所為，其陳述作成時之情況，
    並無不適當之情形，自得為證據。次查，甲○○於偵查中亦
    就親身經歷之事實而為陳述，且與警詢時之陳述大致相符，
    故其於偵查中向檢察官所為之陳述，並無顯不可信之情形，
    亦得為證據，合先敘明。
二、上揭犯罪事實，業據被告於本院審理中坦承不諱。且扣案之
    白色粉末一包，經送法務部調查局鑑驗結果，確含第一級毒
    品海洛因成分，有該局調科壹字第０６００１０４２４號鑑
    定通知書一紙在卷可稽。綜上所述，本件事證明確，被告犯
    行堪以認定，應予依法論罪科刑。
三、核被告所為，係犯毒品危害防制條例第十一條第一項之持有
    第一級毒品罪。按持有毒品達一定數量者，加重其刑至二分
    之一，其標準由行政院定之，毒品危害防制條例第十一條第
    四項定有明文。而依行政院九十三年一月七日發布之「轉讓
    持有毒品加重其刑之數量標準」第二條第一項第一款規定，
    持有第一級毒品達淨重五公克以上，即應加重其刑至二分之
    一（依前開「轉讓持有毒品加重其刑之數量標準」第二條第
    二項規定，所稱淨重係指除去包裝後之毒品重量）。查本件
    被告持有之第一級毒品海洛因一包，經送驗結果為淨重三七
    點三九公克、空包裝重○點七六公克，有該局調科壹字第０
    ６００１０４２４號鑑定通知書一紙在卷可憑。顯已逾前開
    應加重其刑之一定數量五公克標準，自應依前開規定加重其
    刑。爰審酌被告已有施用、轉讓毒品前科，有臺灣高等法院
    被告前案紀錄表在卷可憑，竟又購入數量甚多之海洛因而持
    有之，預備供己施用，非但戕害自己身心，更對社會秩序危
    害甚鉅，兼衡其前科素行、犯罪動機、犯罪手段、所生危害
    等一切情狀，量處如主文所示之刑。扣案之第一級毒品海洛
    因一包（淨重三十七點三九公克），係查獲之毒品，應依毒
    品危害防制條例第十八條第一項前段之規定，沒收銷燬之。
    另盛裝上開海洛因之包裝袋一只，係被告所有供犯罪所用之
    物，業據被告供承在卷，爰依刑法第三十八條第一項第二款
    之規定宣告沒收。
四、至公訴意旨另認被告係基於販賣之意圖持有上開第一級毒品
    海洛因，並持之赴臺北縣三重市○○○路三十七號十一樓之
    七欲出售予租屋該處之甲○○，因認被告涉犯毒品危害防制
    條例第五條第一項意圖販賣而持有第一級毒品罪嫌。惟查，
    被告自警詢至本院審理中，均供稱上開毒品係向綽號「阿雄
    」之成年男子購買以供己施用，但尚未施用，於購買海洛因
    返家途經甲○○租屋處，方臨時起意赴甲○○住處拜訪，並
    無販賣海洛因與甲○○之意圖。而甲○○於警詢及偵查中亦
    迭稱所持有之第一級毒品海洛因及第二級毒品安非他命，係
    與「賴朝陽」及「黃志楠」兩人合資向真實姓名年籍不詳，
    綽號「阿彬」之成年男子購買（見臺灣板橋地方法院九十四
    年偵字第一三九二七號偵查卷宗第十頁、第十五頁、第一百
    九十一頁），而乙○○身上之毒品是「他來找我時，他自己
    帶的」（見臺灣板橋地方法院九十四年偵字第一三九二七號
    偵查卷宗第一百九十一頁）。且稱「乙○○是我朋友，他是
    要到我家聊天，他沒有要向我買毒品，我也沒有要向他買毒
    品」（見本院九十四年度聲羈字第五五五號刑事卷宗第四頁
    ）。被告前有施用毒品前科，則購買毒品純係準備供己施用
    之辯稱尚與常理無違。而甲○○已持有之毒品來源既非被告
    ，且甲○○亦證稱乙○○於犯罪事實欄所載為警查獲時間赴
    上址租屋處純為訪友聊天，並非意圖販賣海洛因。則揆諸上
    揭事證，並無任何積極證據足認被告有何販賣第一級毒品海
    洛因之意圖。公訴意旨徒以被告所持有之毒品數量甚鉅，顯
    不可能僅為供己施用，即認定被告係基於販賣之意圖持有第
    一級毒品海洛因，顯失所據。惟公訴意旨認此部分若屬有罪
    ，應與前開論罪科刑之部分，有實質上一罪之吸收關係，故
    不另為無罪之諭知。
據上論斷，應依刑事訴訟法第二百九十九條條第一項前段、毒品
危害防制條例第十一條第一項、第四項、第十八條第一項前段，
刑法第十一條前段、第三十八條第一項第二款，判決如主文。
本案經檢察官陳鴻濤到庭執行職務。
中　　華　　民　　國　　94　　年　　12　　月　　29　　日
        　　刑事第七庭審判長法　官  胡堅勤
                            法  官  王瑜玲
                            法  官  李君豪
上列正本證明與原本無異。
如不服本判決，應於判決送達後10日內向本院提出上訴狀。
                            書記官  蕭汝芳
中　　華　　民　　國　　94　　年　　12　　月　　30　　日
附錄本案論罪科刑法條全文
毒品危害防制條例第11條：
持有第一級毒品者，處三年以下有期徒刑、拘役或新臺幣五萬元
以下罰金。
持有第二級毒品者，處二年以下有期徒刑、拘役或新臺幣三萬元
以下罰金。
持有專供製造或施用第一、二級毒品之器具者，處一年以下有期
徒刑、拘役或新臺幣一萬元以下罰金。
持有毒品達一定數量者，加重其刑至二分之一，其標準由行政院
定之。
